# 求助：谁有新会计准则与US GAAP的区别资料？

提问人：高级会计师网络学习 时间：2010-4-18 21:34:48
谁有中国新会计准则与US GAPP的区别资料？越详细越好。多谢。
[ ]

回答人：chenyiwei
鉴于中国新会计准则与IFRS已经实质性趋同，所以可以用IFRS和US GAAP比较的资料作为参考。

提问人：高级会计师网络学习 时间：2010-04-18 21:34:48
谁有中国新会计准则与US GAPP的区别资料？越详细越好。多谢。
[ 本帖最后由 高级会计师网络学习 于 2010-4-19 08:07 编辑 ]

回答人：chenyiwei
回复 板凳 高级会计师网络学习 的帖子目前我没有最新的中英文版本，你可以在网上搜索一下，但要注意资料的时效性。 中国准则和国际准则在细微处的差异还是有一些的，并且在实务执行中会出现所谓“执行差异”，但这个问题是不适合在公开场合讨论的。